【裁判字號】    89,訴,360
【裁判日期】    890613
【裁判案由】    偽造文書
【裁判全文】
臺灣桃園地方法院刑事判決                          八十九年度訴字第三六號
    公  訴  人  臺灣桃園地方法院檢察署檢察官
    被      告  甲○○
右列被告因偽造文書案件，經檢察官提起公訴（八十九年度偵字第一五三六號），本
院判決如左：
    主      文
甲○○行使偽造私文書，處有期徒刑肆月。如附表所示之本票背面偽造之「乙○○○
」署名捌枚，均沒收。
    事      實
一、甲○○因積欠偉裕機械板金工業股份有限公司（下稱偉裕公司）新台幣（下同）
    一百餘萬元之貨款，經偉裕公司催討，於八十八年一月初，未經其母乙○○○之
    同意，竟在本人簽發如附表所示共八紙本票之背面，偽造「乙○○○」之署名，
    表示乙○○○為背書人，願與其共負票據責任，而於八十八年一月五日，在所有
    位於桃園縣平鎮市○○路○段一二三號之順主意公司內，將上開本票八紙，持以
    交付偉裕公司前來催收帳款之職員林清國，以為債務之清償。嗣因本票到期後，
    甲○○均拒不付款，偉裕公司始於八十八年三月間就如附表所示編號二之本票向
    台灣高雄地方法院對背面人乙○○○聲請核發支票命令，經乙○○○異議，而於
    台灣高雄地方法院八十八年十一月二十二日開庭審理該院八十八年度雄簡字第二
    三四四號、原告偉裕公司與被告乙○○○間給付票款事件時，乙○○○到庭否認
    本人有在系爭本票上背書，始查知上情。
二、案經偉裕公司訴由臺灣桃園地方法院檢察署檢察官偵查起訴。
        理      由
一、訊據被告甲○○固坦承有在如附表所示八紙本票之背面，未經乙○○○同意而簽
    署乙○○○簽名，並將本票交付林清國之事實不諱，惟矢口否認有行使偽造文書
    犯行，辯稱當時把票交與林清國，林清國說怕到時找不到人，就叫伊在票的背面
    上簽署伊母親之名字，所以伊簽乙○○○之名並不是背書之意，只是將來林清國
    可透過乙○○○找到伊云云。惟查：右揭事實，業據偉裕公司之代理人林清國一
    再指訴綦詳，及本院依職權向台灣高雄地方法院調取該院八十八年度雄簡字第二
    三四四號民事案卷，乙○○○於該案審理中確實到庭否認有在系爭本票上背書，
    有該案八十八年十一月二十二日訊問筆錄一份可稽。雖被告一再否認簽署乙○○
    ○署名係背書之意，惟證人林清國向本院證稱「被告原先開立他太太名義的支票
    退票，我即打電話給他要求開立他本人名義本票來換票，．．我不太相信被告，
    所以才要求票背一定還有二位以上的保人背書，翌日早上我就去被告公司找被告
    拿票，他就拿了八張票給我，背書有二人，我問是誰，被告回說是他太太及母親
    」等語（見本院八十九年四月五日訊問筆錄），且依卷附系爭本票八紙，其背面
    均有「乙○○○」之署名，並未有其他排除背書意義之記載，被告空言否認有冒
    以乙○○○名義背書，顯係脫罪卸責之詞，不足採信。復有如附表所示八紙本票
    之影本及有臺灣高雄地方法院八十八年度雄簡字第二三四四號民事判決影本附卷
    可資佐證，本件事證已臻明確，被告犯行足堪認定。
二、核被告所為係犯刑法第二百十六條、第二百十條之行使偽造私文書罪嫌。其偽造
    署名之行為，為偽造私文書之階段行為，及偽造之低度行為，又為行使之高度行
    為所吸收，均不另論罪。爰審酌被告品行、因債務糾紛竟偽造他人名義背書擾亂
    金融秩序、犯罪手段、所生危害及犯罪後態度等一切情狀，量處如主文所示之刑
    。
三、如附表所本票八紙背面所偽造之「乙○○○」署名八枚，為被告偽簽造之署名，
  併依刑法第二百十九條規定宣告沒收。
據上論斷，應依刑事訴訟法第二百九十九條第一項前段，刑法第二百十六條、第二百
十條、第二百十九條，判決如主文。
本案經檢察官張尹敏到庭執行職務。
中      華      民      國      八十九    年    六      月    十三    日
                                臺灣桃園地方法院刑事第四庭
                                      法  官  孫惠琳
右正本證明與原本無異。
如不服本判決，應於判決送達後十日內向本院提出上訴狀( 應附繕本 )，上訴於
臺灣高等法院。
                                       書記官   李勝楷
中        華        民        國   八十九   年   六   月    十七    日
附論罪科刑依據之法條：
刑法第百十條
刑法第二百十六條
行使第二百十條至第二百十五條之文書者，依偽造、變造文書或登載不實事項或使登
載不實事項之規定處斷。
刑法第二百十條
偽造、變造私文書，足以生損害於公眾或他人者，處五年以下有期徒刑。
刑法第二百十九條
偽造之印章、印文或署押，不問屬於犯人與否，沒收之。


司法院資訊處製作；財團法人民間司法改革基金會備份。
